臺灣高等法院臺南分院民事裁定　94年度抗字第363號
抗　告　人　甲○○
相　對　人　台北國際商業銀行股份有限公司
法定代理人　丙○○
代　理　人　乙○○
上列抗告人因與相對人間請求假處分事件，對於中華民國94年5
月20日臺灣雲林地方法院94年度裁全字第797號所為裁定提起抗
告，本院裁定如下：
    主  文
抗告駁回。
抗告程序費用由抗告人負擔。
    理  由
一、按債權人就金錢請求以外之請求，而因請求標的之現狀變更
    有日後不能強制執行或甚難執行之虞，得聲請假處分，民事
    訴訟法第532條定有明文；另按關於假扣押之規定，於假處
    分準用之，民事訴訟法第533條亦定有明文。故聲請假處分
    準用聲請假扣押之程序，依民事訴訟法第526條第1、2項規
    定：請求及假處分之原因，應釋明之。釋明如有不足，而債
    權人陳明願供擔保或法院認為適當者，法院得定相當之擔保
    ，命供擔保後為假處分。
二、本件相對人於原審聲請意旨略以：第三人廖健廷於民國（下
    同）89年9月6日簽訂保證書約定其擔任第三人慶瑜企業有限
    公司於現在及將來對相對人借款在新台幣（下同）90,000,
    000元範圍內債務之連帶保證人。嗣後第三人慶瑜企業有限
    公司於90年7月25日至90年9月12日向伊借款共12,560,000元
    ，約定分別於90年12月22日及91年1月4日清償，茲清償期限
    已屆至未獲清償，第三人廖建廷為連帶保證人，應代負履行
    之責。詎第三人廖健廷竟於91年3月4日將其所有坐落雲林縣
    崙背鄉○○段1156地號之土地（下稱系爭不動產）以夫妻贈
    與為原因，移轉登記於抗告人名下，伊擬提起撤銷訴訟，唯
    恐抗告人處分該不動產，致日後勝訴仍有不能強制執行之虞
    等情，欲保全強制執行，爰聲請裁定准予假處分。
三、經查，本件相對人之請求，依其提出之臺灣桃園地方法院92
    年度執字第35319號債權憑證、保證書、借據、土地登記謄
    本及不動產異動謄本等影本就請求之原因，縱釋明有不足，
    惟相對人陳明願供擔保以代釋明，揆諸上開規定，原審認為
    相對人提供之擔保足以補足相對人釋明之欠缺，准予相對人
    假處分之聲請，認事用法並無違誤。抗告意旨以：原審相對
    人逕自臆測廖健廷係為求脫免清償責任，而提供擔保為抗告
    人財產假處分登記，顯非合法，請求廢棄原裁定云云，未具
    體指出原裁定有何違法之處，是其抗告應為無理由。
四、據上論結，本件抗告為無理由，爰依民事訴訟法第495條之1
    第1項、第449條第1項、第95條、第78條，裁定如主文。
中　　華　　民　　國　　94　　年　　8 　　月　　31　　日
                    民事第四庭  審判長法　官  林金村
　　　　　　　　　　　      　　　　　法　官  林輝雄
　　　　　　　　　　　      　　　　　法　官  黃三哲
上為正本係照原本作成。
如不服本裁定，僅得於收受本裁定正本送達後10日內以適用法規
顯有錯誤為理由，向本院提出再抗告狀（須附繕本一份及繳納再
抗告裁判費新台幣1千元)，並經本院許可後始可再抗告於最高法
院。
中　　華　　民　　國　　94　　年　　8 　　月　　31　　日
                                      書記官  魏安里
【附記】
民事訴訟法第495條之1第2項準用同法第466條之1第1、2項規定
：
I對於第二審判決上訴，上訴人應委任律師為訴訟代理人。但上
　訴人或其法定代理人具有律師資格者，不在此限。
II上訴人之配偶、三親等內之血親、二親等內之姻親，或上訴人
　為法人、中央或地方機關時，其所屬專任人員具有律師資格並
  經法院認為適當者，亦得為第三審訴訟代理人。
                                                 K
